【裁判字號】    97,毒抗,439
【裁判日期】    971126
【裁判案由】    毒品危害防制條例
【裁判全文】
臺灣高等法院刑事裁定                 97年度毒抗字第439號
抗  告  人
即  被  告  甲○○
上列抗告人因毒品危害防制條例案件，不服臺灣板橋地方法院中
華民國97年8月14日裁定（97年度毒聲字第1730號），提起抗告
，本院裁定如下：
    主  文
原裁定撤銷。
聲請駁回。
    理  由
一、聲請意旨略以：被告甲○○基於施用第一級毒品之犯意，於
    民國97年6月26日11時許，在其位於臺北縣中和市○○路111
    巷2之3號4樓住處內，以海洛因摻水稀釋再以針筒注射方式
    ，施用第一級毒品海洛因1次；被告復基於施用第二級毒品
    甲基安非他命之犯意，於97年6月26日接受採尿時起回溯前
    96小時內某時，在某不詳處所，施用第二級毒品甲基安非他
    命1次，嗣為警於同日18時30分許，在臺北縣板橋市○○路
    177巷1弄2號前查獲之事實，業經被告於警詢、偵查中部分
    坦承（施用第一級毒品海洛因之部分），復有臺灣檢驗科技
    股份有限公司出具之濫用藥物檢驗報告、臺北縣政府警察局
    海山分局毒品案件尿液檢體編號及姓名對照表各1紙附卷可
    稽，另有被告持有之已使用過之注射針筒1支扣案可憑。是
    被告施用第一、二級毒品犯行足堪認定，爰依毒品危害防制
    條例第20條第1項及觀察勒戒處分執行條例第3條第1項規定
    ，聲請裁定將被告送勒戒處所觀察、勒戒等語。
二、原裁定意旨略以：施用第一級毒品海洛因部份業據被告坦承
    不諱，且其為警查獲後所採集之尿液檢體，經送往臺灣檢驗
    科技股份有限公司以酵素免疫分析法（EIA）初驗及以氣相
    層析質譜儀法（GC/MS）複驗檢驗結果，發現確呈鴉片類陽
    性反應，有臺北縣政府警察局海山分局毒品案件尿液檢體編
    號及姓名對照表、臺灣檢驗科技股份有限公司97年7月15日
    濫用藥物檢驗報告各乙紙在卷足稽，並有注射針筒1支扣案
    可證，足徵被告自自施用第一級毒品犯行與事實相符。至施
    用甲基安非他命部分雖被告否認犯行，惟其於97年6月26日
    為警查獲後所採集之尿液檢體，經送往該公司以前開方式鑑
    定結果，發現確呈安非他命、甲基安非他命陽性反應，有前
    開濫用藥物檢驗報告、毒品案件尿液檢體編號及姓名對照表
    各乙紙在卷足稽。顯見被告在經警採集尿液檢體前之96小時
    內某時點，曾有施用甲基安非他命之事實。綜上所述，被告
    施用海洛因及甲基安非他命之犯行，洵堪認定，原審乃據檢
    察官之聲請，依毒品危害防制條例第20條第1項、觀察勒戒
    處分執行條例第3條第1項，裁定將被告送勒戒處所觀察、勒
    戒等語。
三、訊據被告甲○○堅詞否認有上開施用第一級及第二級毒品犯
    行，辯稱：伊未施用毒品，應係遭哥哥余振偉冒用伊名義應
    訊等語。經查，被告甲○○於本院到庭，經當庭比對其與卷
    內施用毒品者之照片，兩人顯不相同，且提示卷內施用毒品
    者照片供被告甲○○辯認，其稱照片是伊哥哥沒錯（見本院
    卷第7頁反面），又案發當時為警查獲者捺印於自願搜索同
    意書之3枚指紋、扣押筆錄之15枚指紋、扣押物品目錄表4枚
    指紋、扣押物品收據之5枚指紋，皆係同一手指指紋，與甲
    ○○本人之指紋比對不符，經輸入電腦析鑑並由人工確認結
    果，與內政部警政署刑事警察局檔存余振偉指紋卡之左拇指
    指紋相符，有該局97年9月19日刑紋字第0970139322號鑑驗
    書在卷可稽，顯見台北縣政府警察局海山分局採尿之對象並
    非被告甲○○，而係其胞兄余振偉冒其名所為，原審未予詳
    查，逕認被告甲○○為施用毒品者，並裁定令入勒戒處所觀
    察、勒戒，於法即有違誤。被告以遭冒名為由提起抗告，為
    有理由，應由本院將原裁定撤銷，並駁回檢察官之聲請。
四、據上論斷，應依刑事訴訟法第413條，裁定如主文。
中    華    民    國    97    年    11    月    26    日
                  刑事第十五庭審判長法  官  吳昭瑩
                                    法  官  李釱任
                                    法  官  蘇隆惠
以上正本證明與原本無異。
不得再抗告。
                                    書記官  吳玉華
中    華    民    國    97    年    11    月    26    日


司法院資訊處製作；財團法人民間司法改革基金會備份。
